# 请教陈老师几个问题

提问人：alexwaung 时间：2020-02-27 08:05:20
陈老师您好，有几个问题向您讨教，万分感谢！
1 、其他权益工具投资某合伙制基金，基金部分投资项目退出时收回了投资成本并进行利润分配，按照新CAS22的要求，该部分与投资成本同步收回的投资收益是否应当直接调整利润分配及盈余公积？谢谢！
2 、延续上述问题，由于投资收益直接计入利润分配，所得税汇算清缴的时候，我的理解是需要纳税调增的。但是感觉比较怪，想听听您的见解，谢谢！
3 、延续 1 的问题，由于FVOCI-非交易性权益工具投资这样的规定，如何明确界定投资成本收回的股利（调整留存收益）和普通利润分配的股利（投资收益）？感觉这个地方可操作性太大了。
4 、关于增值税加计抵减，若部分月无缴纳的增值税，增值税加计抵减额计提了“借：应交税费-增值税加计抵减；
贷：递延收益-增值税加计抵减（收益相关政府补助）”是否合适？实际缴纳的时候再转入其他收益。谢谢！
5 、在存在未确认递延所得税资产的情况下，确认递延所得税负债是否合适？比如公司连续亏损，但是持有的公司交易性金融资产有所增值，这部分公允价值变动是否能确认递延所得税负债？谢谢！
非常感谢陈老师拔冗赐教，谢谢！@chenyiwei

回答人：chenyiwei
1 、合伙企业多数是有限寿命主体，约定存续期到期后必须进行清算分配，因此此类合伙企业的合伙人权益满足金融负债的条件，并不是真正的权益工具。对此类工具的投资不能指定为以公允价值计量且其变动计入其他综合收益，只能是以公允价值计量且其变动计入损益。在这种分类下，你所问的问题是不存在的。
2 、合伙企业是税收透明体，其每年产生的利润（不一定实际分配）在当年度即纳入合伙人的应纳税所得额计缴所得税。
3 、见 1 。
4 、不恰当。根据“关于《关于深化增值税改革有关政策的公告》适用《增值税会计处理规定》有关问题的解读”：“生产、生活性服务业纳税人取得资产或接受劳务时，应当按照《增值税会计处理规定》的相关规定对增值税相关业务进行会计处理；实际缴纳增值税时，按应纳税额借记”应交税费–未交增值税“等科目，按实际纳税金额贷记”银行存款“科目，按加计抵减的金额贷记”其他收益“科目。”。
5 、只要存在应纳税暂时性差异。除非确定满足所得税会计准则第十一条、第十二条规定的特殊情况，否则需要足额确认递延所得税负债。但同时可在已确认递延所得税负债的限额内确认与可抵扣亏损有关的递延所得税资产，可参考《瑞华研究 2010 ～ 2019 汇编》之“问题2-3-4（当存在应纳税暂时性差异时，是否应对未来可税前弥补的亏损确认递延所得税资产）”。

提问人：alexwaung 时间：2020-04-22 13:45:52
陈老师您好，最近遇到几个问题想向您请教，还望您不吝赐教，谢谢！
1 、A公司拟收购B公司旗下的C、D公司（主业相同、同一板块），交易结构设计如下： 1 ）B成立空壳E公司，将C和D分别作价 100 万和 200 万装入空壳E公司（第一次股权转让）； 2 ）同时与A公司签订股权转让协议， 0 元处置E公司（第二次股权转让）； 3 ）由A对E进行增资，完成增资后E公司向B公司支付股权转让款 300 万。相应工商变更、控制权交接于同一时间完成。
a）对于B来说：第一次股权转让和第二次股权转让与A后续增资支付股权收购款系一揽子交易，故处置子公司价款应为 300 万（不是 0 元），与合并报表层面该子公司净资产份额差额作为投资收益。该理解是否合理？谢谢！
b）对于A来说：收购子公司的合并成本应当认定为 300 万，资产组认定为C、D层面，在此基础上确认商誉。是否合理？谢谢！
c）此外有一个问题，目前空壳E公司有对外编制合并报表的需求，E收购C、D是否作为同一控制下的企业合并？
比较尴尬的是，C和D实际上也是原来B从第三方非同一控制下溢价收购取得，B原合并报表上也有一块商誉和评估增值部分，在E合并报表层面，原来这块商誉和评估增值如果按照同一控制下的企业合并处理延续，会出现E合并报表上对C、D的商誉和A合并报表上对C、D的商誉金额是不一样的情况。这似乎纯粹是会计处理问题，不太符合一般的财报使用者的认知。是否有更好的处理方式？谢谢！
2 、新收入准则执行：原建造合同下的工程施工减去工程结算的借方余额，在完工进度和其他情况与新收入准则无重大差异情况下，首次执行日，是否直接将原存货金额重分类调整合同资产，并重新计量预期信用损失即可？谢谢！
3 、关于新老收入准则的完工百分比：原建造合同下完工百分比可以按照专业测定（如监理报告）来确定相应的完工进度，新收入准则下完工百分比运用似乎没有了这一条，取而代之的是投入法、产出法，监理报告是否对应的产出法？谢谢！如果按照监理报告确认收入成本，在实际操作中，项目前期经常会出现实际成本支出大于与甲方监理确认的产值（导致毛利前期倒挂，后期毛利偏高），这个实务中有没有特别好的方法避免类似情况？谢谢！
非常感谢您的回复！
@chenyiwei

回答人：chenyiwei
1 、a)b)可以这样理解。
c)由于E实际上是A收购C、D的载体，可以看作是A的延伸，其取得C、D的控制权并非在原股东B单方面主导下的行为，而是新股东收购交易的一部分，因此更倾向于作为非同一控制下合并处理。
2 、要分析具体情况，一般较简单的情形可以这样理解，
3 、新准则下投入法、产出法的表述更加原则，实际上是给了更大的专业判断空间，而不仅仅限于原准则下的三种方法。所以监理报告在新准则下也可以作为履约进度确定的证据。
与监理报告所确认的已完成工作相关的成本应全部转入当期营业成本，除非满足新收入准则第二十六条之（二）“该成本增加了企业未来用于履行履约义务的资源”的条件（即，与尚未确认收入的未来履约活动相关）。新准则下不再强调履约期间毛利的平滑问题。